---
title: "Red and Black 2015.1"
author: "coop711"
date: "2015년 4월 13일"
output: html_document
---

Randomization Stage
-------------------

이번 학기에는 smart campus를 이용하는 관계로 n.accesses 를 구할 수 없었고 대신 전공과 학년으로 구분. 자료 읽어들이는 과정, header를 지우고 읽어들인 후 설정하는 방식으로 작업.

```{r}
class.roll.1501<-read.table("class_roll1501.txt", header=F, sep="")
str(class.roll.1501)
dimnames(class.roll.1501)[[2]]<-c("ID", "Name", "Major", "Year")
```

랜덤화 과정은 각자 실험해 보고, 추출한 값을 불러서 사용.

```
red.id<-sample(1:58, size=29)
```

저장해 놓은 랜덤화 id 불러오기

```{r}
load("random_id_1501.rda")
ls()
red.id
class.roll.1501$group<-factor(ifelse((1:58) %in% red.id, "red", "black"), levels=c("red", "black"))
black.id<-(1:58)[-red.id]
```

랜덤화 효과 확인 1. 13학번을 기준으로  

```{r}
ID.13<-factor(ifelse(substr(class.roll.1501$ID, 1, 4) >= 2013, "younger.13", "older.13"), levels=c("younger.13", "older.13"))
table(ID.13)
table(ID.13[red.id])
table(ID.13[black.id])
table(class.roll.1501$group, ID.13)
```

랜덤화 효과 확인 2. 12학번을 기준으로 

```{r}
ID.12<-factor(ifelse(substr(class.roll.1501$ID, 1, 4) >= 2012, "younger.12", "older.12"), levels=c("younger.12", "older.12"))
table(ID.12[red.id])
table(ID.12[black.id])
table(class.roll.1501$group, ID.12)

```

본인 확인용 게시물 만들기

```{r}
class.roll.1501[red.id, "ID"]
class.roll.1501[black.id, "ID"]
cbind(class.roll.1501[red.id, "ID"], class.roll.1501[black.id, "ID"])
red.black.ID<-cbind(class.roll.1501[red.id, "ID"], class.roll.1501[black.id, "ID"])
dimnames(red.black.ID)[[2]]<-c("red", "black")
red.black.ID
```

Red and Black Experiment
------------------------

Data 읽어들이기. 원시자료의 구조를 감안하여 

```{r}
red.black.1501<-read.table("red_black1501.txt", header=T, row.names=3)
str(red.black.1501)
```

이상한 이름을 고치고,

```{r}
dimnames(red.black.1501)[[2]][1:2]<-c("Color", "ID")
```

백업용 파일을 만든 후, 변수 순서 조정.

```{r}
red.black.1501.2<-red.black.1501
red.black.1501.2<-red.black.1501[, c(2,1, 3:27)]
str(red.black.1501.2)
```

한글 포함 chr을 factor로, 출신지역을 잘못 입력하여 (나)가 두번 나온 관계로 경기와 강원을 합침.
 
 
```{r}
red.black.1501.2$Color<-factor(red.black.1501.2$Color, levels=c("RED", "BLACK"), labels=c("Red", "Black"))
str(red.black.1501.2)
red.black.1501.2$Q6_1<-factor(red.black.1501.2$Q6_1, levels=c("가", "나"), labels=c("Male", "Female"))
red.black.1501.2$Q6_2<-factor(red.black.1501.2$Q6_2, levels=c("가", "나"), labels=c("Glasses", "None"))
red.black.1501.2$Q6_3<-factor(red.black.1501.2$Q6_3, levels=c("가", "나", "다"), labels=c("Seoul", "GyungGang", "Other"))
str(red.black.1501.2)
```

평균 비교

```{r}
options(digits=3)
aggregate(red.black.1501.2[,-c(1:2, 25:27)], by=list(red.black.1501.2$Color), mean, na.rm=T)
```
Group.1 이라는 변수명이 보기 싫으면
 
```{r}
aggregate(red.black.1501.2[,-c(1:2, 25:27)], by=list(Color=red.black.1501.2$Color), mean, na.rm=T)
```

two-sample t-test를 수행하기 전에 과연 각각의 variance 는 차이가 있을까?
R의 var.test, bartlett.test, fligner.test 는 두 표본의 분산에 대하여 차이를 검정. fligner.test 가 가장 robust하다고 알려져 있음.

```{r}
apply(red.black.1501.2[, 3:24], 2, function(x) {var.test(x~red.black.1501.2$Color)})
apply(red.black.1501.2[, 3:24], 2, function(x) {bartlett.test(x~red.black.1501.2$Color)})
apply(red.black.1501.2[, 3:24], 2, function(x) {fligner.test(x~red.black.1501.2$Color)})
```

two-sample t-test 수행. 앞의 등분산 검정을 토대로 var.equal=TRUE 로 하거나 Welch's Approximation 사용하여 비교.

```{r}
apply(red.black.1501.2[, 3:24], 2, function(x) {t.test(x~red.black.1501.2$Color, var.equal=TRUE)})
apply(red.black.1501.2[, 3:24], 2, function(x) {t.test(x~red.black.1501.2$Color)})
```

Wilcoxon Rank Sum test 수행(tie가 많다고 warning이 나와도 무시)

```{r warning=FALSE}
apply(red.black.1501.2[, 3:24], 2, function(x) {wilcox.test(x~red.black.1501.2$Color)})
```

- 기대대로 나온 것이 하나도 없음. 엉뚱한 데서 유의한 결과가 ... OTL.

유형 비교
 
```{r}
table(red.black.1501.2[,c(2,25)])
table(red.black.1501.2[,c(2,26)])
table(red.black.1501.2[,c(2,27)])
```

$\chi^2$ 테스트.

```{r}
chisq.test(table(red.black.1501.2[,c(2,25)]))
chisq.test(table(red.black.1501.2[,c(2,26)]))
chisq.test(table(red.black.1501.2[,c(2,27)]))
```

마지막에 경고 메시지가 나온 이유 파악.

```{r}
chisq.test(table(red.black.1501.2[,c(2,27)]))$expected
```

p-value 를 bootstrap 방식으로 계산 요구

```{r}
chisq.test(table(red.black.1501.2[,c(2,27)]), simulate.p.value=T)
```

결석자 분석
-----------
  
학번을 기준으로 출결 구분.  logical 변수 임에 유의 

```{r}
present<-class.roll.1501$ID %in% red.black.1501.2$ID
mode(present)
```

출석자 명단

```{r}
class.roll.1501$Name[present]
```

결석자 학번

```{r}
class.roll.1501$ID[!present]
```

출결 여부를 factor로 저장하기 위하여

```{r}
presence<-factor(ifelse(present, "present", "absent"), levels=c("present", "absent"))
```

 Cross table 로 랜덤화 효과 확인
 
```{r}
 table(class.roll.1501$group, presence)
```





