---
title: "Student 3000 Criminal Data"
author: "coop711"
date: "`r Sys.Date()`"
output: html_document
---

### Structure of Data

W. S. Gosset 이 t-분포를 유도하느라고 모의실험에 활용한 자료는 다음과 같음.

```{r, crimtab}
options(width = 90)
crimtab
str(crimtab)
```

자료구조에서 살필 수 있다시피 손가락 길이와 키를 계급으로 나누고 손가락 길이와 키의 조합을 이름으로 갖는 `table`임. 각 cell의 값은 길이와 키의 조합이 나타나는 빈도임. 여기서 키를 인치 단위로 환원하면 어떤 모양이 드러나는지 살펴보자. 
cm 단위로 되어 있는 키의 계급을 인치 단위로 변환하면 숨어있던 자료구조가 드러난다.

이러한 table 구조의 행과 열에 이름을 붙이려면, `list`를 사용함.`dimnames`설정 과정에서 `list(finger = ..., height = ...)` 같은 방법으로 이름을 부여할 경우와 그렇지 않을 때 차이가 무엇인지 익혀 두자.

```{r, viewing the real data structure}
crimtab.2 <- crimtab
colnames(crimtab.2) <- as.numeric(colnames(crimtab.2))/2.54
dimnames(crimtab.2) <- list(finger = rownames(crimtab.2), height = colnames(crimtab.2))
crimtab.2
str(crimtab.2)
```

### Data Frame 변환

글자 속성을 갖는 손가락 길이와 키의 조합에 따른 빈도를 또 다른 변수로 갖는 data frame으로 변환하고 이를 다시 long format 으로 전환하는 과정은 다음과 같음.

* 1차적으로 각 손가락 길이와 키의 조합을 갖는 인원수로 구성된 data frame으로 변환하고, case 단위의 long format data frame으로 2단계 변환. 
    + `as.data.frame()` 에서 `stringsAsFactors = FALSE`가 매우 중요한 역할을 하는 것임. 이 옵션을 설정하지 않을 경우 `Factor`로 잡히면 `numeric`으로 전환할 수 없게 됨. `Factor`는 본질적으로 음이 아닌 정수로 취급됨.
    + 보통 이 설정은 `stringsAsFactors = default.stringsAsFactors()`가 default 설정으로 되어 있고, 따라서 `default.stringsAsFactors() = ` `r default.stringsAsFactors()` 에 따라 설정을 바꿔주면 되어야 하나 써 있는 대로 되지 않는 경우가 있어서 가능한 설정해주는 것이 안전함.
    + 단순히 `data.frame()`으로 변환할 경우 `Factor`로 설정되어`numeric`으로 변환하더라도 의미없는 숫자를 얻게 됨. 
    + `as.data.frame()`의 결과물로 두 개의 character vector 와 counts를 나타내는 새로운 변수 `Freq`가 나오게 됨. 손가락 길이와 키를 나타내는 character를 numeric으로 전환하고 다음 작업 진행.`Factor`는 본질적으로 음이 아닌 정수이기 때문임.

* `sapply`를 이용하여 두 변수의 속성을 한번에 글자(character)에서 숫자(numeric)으로 변환함.

```{r, data frame}
crimtab.df <- as.data.frame(crimtab.2, stringsAsFactors = FALSE)
str(crimtab.df)
crimtab.df[1:2] <- sapply(crimtab.df[1:2], as.numeric)
str(crimtab.df)
```

손가락 길이와 키의 조합이 나타나는 빈도만큼 그 조합을 반복하는 long format으로 변환하기 위하여 `mapply` 활용. `apply`를 사용하는 방법도 주석처리하여 보여 줌.

```{r, long format}
# crimtab.long <- apply(crimtab.df[ , 1:2], 2, function(x) rep(x, crimtab.df[ , 3]))
# crimtab.long <- apply(crimtab.df[, c("finger", "height")], 2, function(x) rep(x, crimtab.df[ , "Freq"]))
# crimtab.long <- apply(crimtab.df[c("finger", "height")], 2, function(x) rep(x, crimtab.df[ , "Freq"]))
# crimtab.long <- apply(crimtab.df[1:2], 2, function(x) rep(x, crimtab.df[ , "Freq"]))
crimtab.long <- sapply(crimtab.df[c("finger", "height")], function(x) rep(x, crimtab.df$Freq))
# crimtab.long <- mapply(function(x) rep(x, crimtab.df$Freq), crimtab.df[c("finger", "height")])
str(crimtab.long)
```

long format 으로 변환하는 다른 방법 1

```{r, alternative implementation 1}
# finger.long <- rep(crimtab.df$finger, crimtab.df$Freq)
# height.long <- rep(crimtab.df$height, crimtab.df$Freq)
# crimtab.long.df <- data.frame(finger = finger.long, height = height.long)
# str(crimtab.long.df)
```
long format 으로 변환하는 다른 방법 2

```{r, alternative implementation 2}
# index.crimtab <- rep(1:nrow(crimtab.df), crimtab.df[, "Freq"])
# index.crimtab[1:10]
# crimtab.df.long <- crimtab.df[index.crimtab, c("finger", "height")]
# str(crimtab.df.long)
```
matrix 를 data frame으로 변환

```{r, matrix to dataframe}
crimtab.long.df <- data.frame(crimtab.long)
str(crimtab.long.df)
```

### Save for future works

```{r, save}
save.image("./crimtab.RData")
```