---
title: "Student 3000 Criminal Data"
author: "coop711"
date: "2015년 10월 7일"
output: html_document
---

### Working Data Loading

```{r, data loading}
# options(width=132)
load("./crimtab.rda")
# str(crimtab.long.df)
```

## Graphic Representation

### Base Graphics

* 키와 손가락길이의 산점도 

```{r, scatter diagram, fig.width = 7, fig.height = 7}
# plot(finger ~ height, data = crimtab.long.df)
plot(crimtab.long.df)
```

* 변수 각각의 히스토그램은?

```{r, histograms for each, fig.width = 12, fig.height = 4}
par(mfrow = c(1, 2))
hist(crimtab.long.df$height, main="Histogram of Height", xlab="height(inches)")
hist(crimtab.long.df$finger, main="Histogram of Finger Length", xlab= "finger length(cm)")
# hist(crimtab.long.df["height"], main="Histogram of Height", xlab="height(inches)")
# hist(crimtab.long.df["finger"], main="Histogram of Finger Length", xlab= "finger length(cm)")
```

* 평균과 표준편차를 한번에 구하려면 다음과 같이 anonymous function을 작성하고 `mapply()` 또는 `sapply()`를 이용하는 게 편함. 이를 모수로 하는 정규곡선을 덧씌워 볼 것.
    + `mean_sd()`도 `anonymous function` 으로 평균과 표준편차를 계산해서 출력하는 함수임. 이와 같은 함수를 저장해 놓으려면 `dump()`를 이용함.
    + 이와 같이 계산한 평균과 표준편차를 모수로 하는 정규곡선을 덧씌워 볼 것.
    
```{r, mean_sd}
mean_sd <- function(x) {
  mean <- mean(x, na.rm = TRUE)
  sd <- sd(x)
  list(mean = mean, sd = sd)
}
dump("mean_sd", file = "mean_sd.R")
```

```{r, crimtab.stat}
crimtab.stat <- mapply(mean_sd, crimtab.long.df)
# crimtab.stat <- sapply(crimtab.long.df, mean_sd)
# apply(crimtab.long, 2, mean)
# apply(crimtab.long, 2, sd)
str(crimtab.stat)
```

* `crimtab.stat`이 어떤 성격을 갖는지 다음 질문과 추출 작업을 통해서 알아보자.

```{r, exercises}
is.matrix(crimtab.stat)
is.table(crimtab.stat)
is.list(crimtab.stat)
is.data.frame(crimtab.stat)
crimtab.stat[, 1]
crimtab.stat[, "finger"]
crimtab.stat[, "finger"][1]
crimtab.stat[, "finger"][[1]]
crimtab.stat[1]
crimtab.stat["finger"]
crimtab.stat$finger
(crimtab.stat.df <- data.frame(crimtab.stat))
is.matrix(crimtab.stat.df)
is.table(crimtab.stat.df)
is.list(crimtab.stat.df)
is.data.frame(crimtab.stat.df)
crimtab.stat.df[, 1]
str(crimtab.stat.df[, 1])
crimtab.stat.df[, "finger"]
str(crimtab.stat.df[, "finger"])
crimtab.stat.df[, "finger"][1]
str(crimtab.stat.df[, "finger"][1])
crimtab.stat.df[, "finger"][[1]]
str(crimtab.stat.df[, "finger"][[1]])
crimtab.stat.df[1]
str(crimtab.stat.df[1])
crimtab.stat.df["finger"]
str(crimtab.stat.df["finger"])
crimtab.stat.df["finger"][1]
str(crimtab.stat.df["finger"][1])
crimtab.stat.df["finger"][[1]]
str(crimtab.stat.df["finger"][[1]])
crimtab.stat.df$finger
str(crimtab.stat.df$finger)
crimtab.stat.df$finger[1]
str(crimtab.stat.df$finger[1])
crimtab.stat.df$finger[[1]]
str(crimtab.stat.df$finger[[1]])
```

### ggplot

* 키와 손가락 길이의 산점도  

```{r, fig.width = 8, fig.height = 4}
library(ggplot2)
g1 <- ggplot(crimtab.long.df, aes(x = height, y = finger)) 
g1 + geom_point()
g1 + geom_point(alpha = 0.9)
g1 + geom_point(alpha = 0.5)
g1 + geom_point(alpha = 0.1)
g1 + geom_point(position = "jitter")
g1 + geom_point(position = "jitter", size = 0.7)
g1 + geom_point(position = position_jitter(), size = 0.7)
g1 + geom_point(position = position_jitter(width = 1, height = 0), size = 0.7)
g1 + geom_point(position = position_jitter(width = 1, height = 0.1), size = 0.7)
g1 + geom_point(position = position_jitter(width = 1, height = 0.1), size = 0.7) + theme_bw()
```

* 변수 각각의 히스토그램

```{r, fig.width = 8, fig.height=4}
h1 <- ggplot(crimtab.long.df, aes(x = height)) 
h1 + geom_histogram(alpha = 0.5)
f1 <- ggplot(crimtab.long.df, aes(x = finger))
f1 + geom_histogram(alpha = 0.5)
h1 + geom_histogram(aes(y = ..density..), binwidth = 1, alpha = 0.5)
f1 + geom_histogram(aes(y = ..density..), binwidth = 0.1, alpha = 0.5)
(g.h.1 <- h1 + geom_histogram(aes(y = ..density..), binwidth = 1, fill = "white", colour = "black"))
(g.f.1 <- f1 + geom_histogram(aes(y = ..density..), binwidth = 0.2, fill = "white", colour = "black"))
```

* `breaks` 설정의 필요성
    + default 로 그린 히스토그램에 평균과 표준편차를 위치시켜보면, Quetelet의 가슴둘레 자료를 히스토그램으로 표현할 때와 같이 0.5만큼 치우친 것을 알 수 있음.
    + 따라서 `geom_histogram`의 원형인 `stat_bin`에 `breaks=`를 재설정할 필요.
    
```{r, fig.width = 8, fig.height = 4}
library(grid)
(mean.finger <- crimtab.stat[, 1][[1]])
(sd.finger <- crimtab.stat[, 1][[2]])
(mean.height <- crimtab.stat[, 2][[1]])
(sd.height <- crimtab.stat[, 2][[2]])
x.finger <- seq(9.5, 13.5, length.out = 3000)
y.finger <- dnorm(x.finger, mean = mean.finger, sd = sd.finger)
x.height <- seq(56, 77, length.out = 3000)
y.height <- dnorm(x.height, mean = mean.height, sd = sd.height)
(g.h.2 <- g.h.1 + annotate("segment", x = mean.height, xend = mean.height, y= -0.02, yend = 0, arrow = arrow(length = unit(0.3, "cm"))))
(g.h.3 <- g.h.2 + theme_bw())
(g.h.4 <- g.h.3 + geom_line(aes(x = x.height, y = y.height)))
(g.h.5 <- ggplot(crimtab.long.df, aes(x = height)) + stat_bin(aes(y = ..density..), binwidth = 1, breaks = 55.5:77.5, fill = "white", colour="black"))
(g.h.6 <- g.h.5 + annotate("segment", x = mean.height, xend = mean.height, y= -0.02, yend = 0, arrow = arrow(length = unit(0.3, "cm"))))
(g.h.7 <- g.h.6 + theme_bw())
(g.h.8 <- g.h.7 + geom_line(aes(x = x.height, y = y.height)))
(g.f.1 <- ggplot(crimtab.long.df, aes(x = finger)) + geom_histogram(aes(y = ..density..), binwidth = 0.2, fill = "white", colour = "black"))
(g.f.2 <- g.f.1 + annotate("segment", x = mean.finger, xend = mean.finger, y= -0.1, yend = 0, arrow = arrow(length = unit(0.3, "cm"))))
(g.f.3 <- g.f.2 + theme_bw())
(g.f.4 <- g.f.3 + geom_line(aes(x = x.finger, y = y.finger)))
(g.f.5 <- ggplot(crimtab.long.df, aes(x = finger)) + stat_bin(aes(y = ..density..), breaks = seq(9.45, 13.55, by = 0.2), fill = "white", colour = "black"))
(g.f.6 <- g.f.5 + annotate("segment", x = mean.finger, xend = mean.finger, y = -0.1, yend = 0, arrow = arrow(length = unit(0.3, "cm"))))
(g.f.7 <- g.f.6 + theme_bw())
(g.f.8 <- g.f.7 + geom_line(aes(x = x.finger, y = y.finger)))
```

### Data 갈무리

```{r, save}
save.image(file="./crimtab_ggplot.rda")
# cor(crimtab.2.long[,1], crimtab.2.long[,2])
```